# 求助陈版主关于收购少数股东权以后合并现金流量表的抵消问题

提问人：Winifred_w 时间：2011-10-17 16:57:35
甲公司收购了下属子公司少数股东35%的股权，变成了100%控股，在编制现金流量表时，母公司投资活动有支出，是否需要将其抵消掉？

回答人：chenyiwei
回复 zico9999 的帖子
现金流量表准则对“筹资活动”的定义是：导致企业资本及债务规模和构成发生变化的活动。
并且，“分配股利、利润或偿付利息支付的现金”也是筹资活动的构成项目。 所以，对股东的分配作为筹资活动现金流量。可比照IFRS 7.42B段中的相应表述。